HARRY HERNÁNDEZ ARIAS

DESARROLLADOR FULL STACK

Desarrollador full stack especializado en aplicaciones web y móviles escalables con más de 1 año de experiencia. Sólidos conocimientos en desarrollo backend y gestión de bases de datos relacionales. Orientado a resultados y comprometido con las mejores prácticas de desarrollo.

EXPERIENCIA PROFESIONAL

PcGil - Desarrollador Fullstack

Villahermosa, Tabasco

Agosto 2024 - Actual

Responsabilidades:

- Encargado del mantenimiento y publicación de actualizaciones para las aplicaciones móviles ScolarSoft y ScolarSoft Black en Google Play Store y App Store.
- Desarrollo de una aplicación móvil para la gestión ganadera (Torigil) utilizando React Native y Expo.
- Creación de landing page con React y Typescript para la plataforma Torigil, incluyendo integración de pasarela de pago con OpenPay y Stripe.
- Colaboré con el equipo backend, en el cual establecí índices estratégicos y procedimientos almacenados para optimizar las operaciones de la base de datos.

PcGil (Estadía profesional) - Desarrollador Back End

Villahermosa, Tabasco,

Mayo 2024 - Agosto 2024

Responsabilidades:

- Diseñé y modelé una base de datos relacional completa para una plataforma de entregas de comida.
- Colaboré con el equipo Back End para el desarrollo de la arquitectura y lógica de negocio de la plataforma de entrega de comida, implementando APIs RESTful.

EDUCACIÓN

Universidad Tecnológica de Tabasco

Villahermosa, Tabasco

Ingeniería en Desarrollo y Gestión de Software Multiplataforma

Septiembre 2022 - Actualidad

Curso Samsung Innovation Campus 2023

Certificación en línea/presencial

Universidad de Monterrey Certificación en Internet de las Cosas (IoT) con python

Octubre 2023- Marzo 2024

HABILIDADES ADICIONALES

- Tecnologías principales: JavaScript, TypeScript, React, React Native , NodeJs, ExpressJs y PostgreSql.
- Conocimientos adicionales: Python, FastAPI, Php y MySQL